臺灣新北地方法院刑事判決
111年度審訴字第736號
公  訴  人  臺灣新北地方檢察署檢察官
被      告  郭俊浩


上列被告因傷害案件，經檢察官提起公訴（111 年度偵字第1586
9 號），本院判決如下：
    主  文
郭俊浩共同犯傷害罪，處拘役叁拾日，如易科罰金，以新臺幣壹
仟元折算壹日。
扣案之球棒壹支沒收。
    事實及理由
壹、查被告郭俊浩所犯係死刑、無期徒刑、最輕本刑為3 年以上
    有期徒刑以外之罪，被告於準備程序就被訴事實為有罪之陳
    述，經告知簡式審判程序之旨，並聽取其與檢察官之意見後
    ，本院認無不得或不宜改依簡式審判程序進行之處，爰依刑
    事訴訟法第273 條之1 第1 項、第284 條之1 之規定，裁定
    進行簡式審判程序。
貳、本案犯罪事實、證據及應適用之法條，除下列事項應予補充
    外，餘均引用附件即檢察官起訴書之記載：
一、犯罪事實欄一之末，應補充「經警於同日凌晨1 時32分許據
    報趕至現場，扣得前述球棒並查知上情」。
二、補充「被告郭俊浩於111 年7 月14日本院準備程序及審理時
    之自白（參本院卷附當日各該筆錄）」為證據。
叁、審酌被告與告訴人張朕力並不相識又無仇隙，僅因案發時地
    告訴人酒醉後將被告友人張冠維駕駛之車輛誤為多元計程車
    ，雙方並因此發生糾紛，被告與同案被告陳泓霖（另行審結
    ）皆未能秉持理性、平和之態度妥適處理，恣意持球棒或徒
    手共同對告訴人暴力相向，致告訴人受有附件犯罪事實欄一
    所示之傷勢，實有不該，兼衡被告之素行、教育程度、職業
    、生活狀況與家庭經濟狀況、犯後始終坦承犯行，態度勉可
    ，但迄今未能與告訴人達成和解或成立調解，亦未能取得告
    訴人之諒解等一切情狀，量處如主文第1 項所示之刑，並諭
    知易科罰金之折算標準，以資處罰。
肆、扣案之球棒1 支係被告所有，並供其實施本件犯行之用，爰
    依刑法第38條第2 項規定，於主文第2 項宣告沒收。
伍、本判決係依刑事訴訟法第310 條之2 及第454 條所製作之簡
    化判決，依法僅需記載犯罪事實、證據名稱及應適用之法條
    ，並得以簡略方式為之，如認定之犯罪事實、證據及應適用
    之法條，與檢察官起訴書之記載相同者，得引用之，附此敘
    明。
據上論斷，應依刑事訴訟法第273 條之1 第1 項、第299 條第1
項前段、第310 條之2 、第454 條（本件依刑事判決精簡原則，
僅記載程序法條文），判決如主文。
本案經檢察官鄭朝光偵查起訴，由檢察官陳炎辰到庭執行公訴。
中　　華　　民　　國　　111 　年　　8 　　月　　16　　日
                 刑事第二十四庭  法  官　李俊彥
以上正本證明與原本無異。
如不服本判決，應於判決送達後20日內敘明上訴理由，向本院提
出上訴狀（應附繕本），上訴於臺灣高等法院。其未敘述上訴理
由者，應於上訴期間屆滿後20日內向本院補提理由書「切勿逕送
上級法院」。
                                 書記官  林慈恩
中　　華　　民　　國　　111 　年　　8 　　月　　16　　日
附錄本判決論罪之法律條文：
中華民國刑法第277 條
傷害人之身體或健康者，處5 年以下有期徒刑、拘役或50萬元以
下罰金。
犯前項之罪，因而致人於死者，處無期徒刑或7 年以上有期徒刑
；致重傷者，處3 年以上10年以下有期徒刑。
--------------------------------------------------------
附件：
臺灣新北地方檢察署檢察官起訴書
                                    111年度偵字第15869號
　　被      告　陳泓霖　男　21歲（民國00年00月00日生）
　　　　　　　　　　　　住新北市○○區○○○街000號3樓
　　　　　　　　　　　　國民身分證統一編號：Z000000000號
　　　　　　　　郭俊浩　男　22歲（民國00年0月00日生）
　　　　　　　　　　　　住臺北市○○區○○○路00000號
　　　　　　　　　　　　國民身分證統一編號：Z000000000號
上列被告等因妨害秩序等案件，已經偵查終結，認應提起公訴，
茲將犯罪事實及證據並所犯法條分敘如下：
　　　　犯罪事實
一、陳泓霖、郭俊浩與張冠維、劉斯瑋（張冠維及劉斯瑋所涉妨
    害秩序等罪嫌，另為不起訴處分）等4人係友人，其等4人於
    民國111年3月14日凌晨1時32分許，搭乘張冠維所駕駛之車
    牌號碼000-0000號自用小客車暫停在新北市○○區○○路000巷0
    號前，斯時張朕力（所涉妨害秩序等罪嫌，另為不起訴處分
    ）誤以為張冠維所駕駛之車輛係多元計程車而上前詢問，在
    詢問過程中，張朕力所持之手機疑似有刮傷張冠維上開車輛
    ，陳泓霖、郭俊浩等2人即心生不滿，下車與張朕力理論，
    並共同基於傷害之犯意聯絡，陳泓霖徒手毆打張朕力，復由
    郭俊浩持球棒毆打張朕力，致張朕力受有臉部挫傷、左側上
    臂挫傷等傷害。
二、案經張朕力訴由新北市政府警察局新莊分局報告偵辦。
　　　　證據並所犯法條
一、上揭犯罪事實，業據被告陳泓霖及郭俊浩2人於警詢及偵查 
    中坦承不諱，核與告訴人張朕力、同案被告張冠維、劉斯瑋
    之供述及證述情節大致相符，並有扣案球棒1枝、新北市政
    府警察局新莊分局搜索扣押筆錄及扣押物品目錄表1份、監
    視器錄影畫面及新泰綜合醫院診斷證明書乙紙在卷可查，被
    告2人犯嫌堪予認定。
二、核被告2人所為，均係犯刑法第277條第1項之傷害罪嫌。被
    告2人就上開犯行，有犯意聯絡，行為之分擔，請論以共同
    正犯。另扣案之球棒1枝為被告郭俊浩供犯罪所用之物，且
    為其所有，請依刑法第38條第2項宣告沒收之。
三、至報告意旨認被告2人均涉犯刑法第150條第1項妨害秩序部
    分，按妨害秩序罪，須有妨害秩序之故意，始與該條之罪質
    相符，如公然聚眾施強暴脅迫，其目的係在另犯他罪，並非
    意圖妨害秩序，除應成立其他相當罪名外，不能論以妨害秩
    序罪。經查，被告2人係懷疑被告張朕力手機刮傷同案被告
    張冠維所駕駛之上開車輛所致之肢體衝突，並非相約見面即
    要火拼、鬥毆等節，業據告訴人張朕力、同案被告劉斯瑋、
    張冠維於警詢時陳述甚明，可知被告2人與其友人等並非自
    始即與告訴人相約上處進行鬥毆之行為，傷害行為之發生乃
    係偶發，是難認其等聚集上處，是出於妨害秩序之故意為之
    ，尚難僅因被告2人有共同毆打告訴人之行為，即斷認其等
    涉犯妨害秩序之犯行。惟上開部分若成立犯罪，與上揭犯罪
    事實欄所示之犯行，為想像競合犯之裁判上一罪關係，爰不
    另為不起訴處分，附此敘明。
四、依刑事訴訟法第251條第1項提起公訴。
　　此　致
臺灣新北地方法院
中　　華　　民　　國　 111　　年　　5 　　月　　5 　　日
　　　　　　　　　　　　　　　檢　察　官　鄭朝光